# 客户以购买的设备抵偿货款可以视为债务重组吗

提问人：taoya 时间：2020-12-06 12:33:07
各位朋友好，想请教一下：
A公司在 2018 年销售一批设备给B公司，形成应收B公司 5000 万的债权。但B 公司没有支付这笔货款。
2019 年计提了 500 万的坏账准备，按照 2 年以内账龄计提10%。
2020 年A和B达成债务重组协议，由B将其设备抵偿债务，设备以评估价值入账。
A再将设备销售给C公司，C是B的关联方。
前述B将其设备抵偿债务，可否视为债务重组而不是销售退回？
而A再销售给C公司，可否视为一项新债权，重新考虑其坏账风险？

回答人：chenyiwei
要考虑的主要问题是：B将设备退还给A，A再销售给C，是否为一揽子交易？特别是当C与B是关联方的情况下。
个人认为构成一揽子交易的可能性较大。
如果是一揽子交易，则总体上构成债务重组，不能按照销售退回和重新销售进行会计处理。虽然债务重组准则规定的定义包括不改变交易对手方，但如果债务在关联方之间转移，可以基于实质重于形式原则认定为整体上构成一项债务重组。